# 核酸检测业务，期后事项确认问题

提问人：sally_llu 时间：2023-09-25 09:49:24
陈总好。有个问题请求您帮助，谢谢！
我公司 2022 年度确认不常发生的核酸检测突发业务，该业务仅持续 2 年。在确认收入时因合同未明确单价，以双方结算单，为收入确认原则。成本在发生时确认。
因此，我司有部分 2022 年收入是在 2023 年结算收款的，我们计入了 23 年收入， 2023 年及未来不在发生该业务。但成本已确认在 2022 年。
我们认为：合同在资产负债表日之前因不满足条件，在资产负债表日后获得结算单时才成立，即合同成立是资产负债表日后的新增事项，不属于期后调整事项。
审计师认为业务发生在 2022 年度， 2023 年1-2月完成 2022 年度结算，取得了结算单、收款行为已完成，应该调整期后事项。
陈总，我们想咨询，是否应该调整 2022 年度报表呢？
谢谢您！

回答人：chenyiwei
该事项不属于期后调整事项。因为在 2022 年末，并不符合新收入准则第五条规定的“合同成立”条件，到 2023 年内满足条件，属于资产负债表日后非调整事项，不能据此调整 2022 年度报表。
另外还可能考虑的一种思路是：如果只是“合同未明确单价”，但委托方（如当地政府）承认该合同的，则在 2022 年末可以考虑参考可变对价原则处理，合理估计 2022 年末的可变对价金额，据此在 2022 年度内确认收入，后续最终结算价格与 2022 年末可变对价估计数之间的差异作为会计估计变更处理，调整 2023 年度的收入。